臺灣高等法院刑事判決
110年度上訴字第2463號
上  訴  人  臺灣臺北地方檢察署檢察官
被      告  李世宗



指定辯護人  本院公設辯護人  王永炫  
上列上訴人因被告公共危險案件，不服臺灣臺北地方法院109年
度訴字第294號，中華民國110年5月14日第一審判決（起訴案號
：臺灣臺北地方檢察署108年度偵字第22069號），提起上訴，本
院判決如下：
    主  文
上訴駁回。
    理  由
一、公訴意旨略以：被告李世宗於民國108年7月30日晚間20時30
    分許，騎乘車牌號碼000-000號普通重型機車，前往臺北市○
    ○區○○路0段000號後側機車停車格（166巷6弄底），基於放
    火燒燬他人機車之犯意，將易燃液體潑灑在告訴人廖文立停
    放該處車牌號碼000-0000號普通重型機車上，復引火點燃，
    導致該機車右側車殼、右側坐墊、腳踏板及機車車頭受燒燬
    ，致生公共危險，適經民眾發現，通知臺北市政府消防局派
    員到場撲滅火勢，經現場採證調查並調閱監視器畫面而查知
    上情，因認被告涉犯刑法第175條第1項放火燒燬他人所有物
    罪嫌。
二、證據能力之說明：
    按刑事訴訟法基於證據裁判主義及嚴格證明法則，明定得以
    作為認定犯罪事實存否之依據者，以有證據能力之證據為限
    。而「傳聞排除法則」中所謂被告以外之人於審判外之陳述
    無證據能力，係針對證據目的在於證明犯罪事實爭點（issu
    e on fact ）之證據資格而言，若證據之目的僅係作為「彈
    劾證據憑信性或證明力」之用（issue on credibility），
    旨在減損待證事實之成立或質疑被告或證人陳述之憑信性者
    ，其目的並非直接作為證明犯罪事實成立存否之證據，則無
    傳聞排除法則之適用，此即英美法概念所稱「彈劾證據」（
    impeachment evidence），日本刑事訴訟法第328 條亦已就
    此項「彈劾證據」予以明文規定，基於刑事訴訟發現真實及
    公平正義之功能，於我國刑事訴訟上亦應有其適用。故於審
    判期日證人所為陳述與審判外之陳述相異時，仍可提出該證
    人先前所為自我矛盾之陳述，用來減低其在審判時證言之證
    明力，此種作為彈劾證據使用之傳聞證據，因非用於認定犯
    罪事實之基礎，不受傳聞法則之拘束。因此，被告以外之人
    於審判外之言詞或書面陳述，雖不得以之直接作為證明犯罪
    事實存否之證據，但非不得以之作為彈劾證據，用來爭執或
    減損被告、證人或鑑定人陳述之證明力，最高法院98年度台
    上字第2079號、第2896號、第4029號判決意旨參照。本件以
    下所引有關上揭被告以外之人於審判外之言詞及書面陳述，
    均非直接證明犯罪事實存否之證據，依前開判決意旨，皆不
    受證據能力規定及傳聞法則之限制。
三、按犯罪事實應依證據認定之，無證據不得認定犯罪事實；不
    能證明被告犯罪者，應諭知無罪之判決，刑事訴訟法第154
    條第2項、第301條第1項分別定有明文。又按認定犯罪事實
    應依證據，為刑事訴訟法所明定，故被告否認犯罪事實所持
    之辯解，縱屬不能成立，仍非有積極證據足以證明其犯罪行
    為，不能遽為有罪之認定；如未能發現相當證據，或證據不
    足以證明，自不能以推測或擬制之方法，以為裁判基礎；認
    定犯罪事實所憑之證據，無論為直接證據或間接證據，其為
    訴訟上之證明，須於通常一般之人均不致於有所懷疑，而得
    確信其為真實之程度者，始得據之為有罪之認定（最高法院
    30年上字第1831號、40年台上字第86號、76年台上字第4986
    號判例要旨參照）。又刑事訴訟法第161條第1項規定：檢察
    官就被告犯罪事實，應負舉證責任，並指出證明之方法；因
    此，檢察官對於起訴之犯罪事實，應負提出證據及說服之實
    質舉證責任。倘其所提出之證據，不足為被告有罪之積極證
    明，或其指出證明之方法，無從說服法院以形成被告有罪之
    心證，基於無罪推定之原則，自應為被告無罪判決之諭知（
    最高法院92年台上字第128號判例意旨足資參照）。
四、檢察官認被告李世宗涉犯上開放火燒燬他人所有物罪嫌，係
    以：被告李世宗之供述、告訴人廖文立於警詢中之指訴、臺
    北市政府消防局108年7月31日北市消調字第10830409991號
    函、報案紀錄單、監視器錄影畫面、車輛詳細資料表、臺北
    市政府消防局108年8月27日北市消調字第1083051233號函暨
    火災原因調查鑑定書、臺北市政府警察局大安分局108年10
    月24日北市警安分刑字第1087035046號函暨另案監視器畫面
    等為其主要論據。被告雖經本院合法傳喚未到庭(詳後第六
    項所述)，然據其於原審審理時固不否認車牌號碼000-000號
    普通重型機車係其所有，其於108年7月30日19時54分許至臺
    北市○○○路0段000號愛買忠孝店購買迷你噴槍1個，並於同日
    晚間21時38分許(監視器顯示時間)騎車返回新北市板橋區大
    東街住處騎樓停車等情，惟堅詞否認有何上開放火犯行，辯
    稱：「108年7月30日信義路3段166巷6號監視器影像蒐證畫
    面（下稱6弄底監視器影像蒐證畫面）中之機車騎士非伊本
    人，起火燃燒的照片只是很遠的一團小光影；且行經復興南
    路2段49號前之機車照片畫面不清楚，不能證明是伊騎乘之
    車號000-000號機車；另於110年1月8日(原審)審理時勘驗之
    2張照片與監視器畫面所顯示的機車，不能判斷是否為同一
    輛機車，也無從判定與本件縱火案件有關；伊洵無本件放火
    犯行。」等語。經查：
　㈠告訴人廖文立所有之車牌號碼000-0000號普通重型機車，停
    放在臺北市○○區○○路0段000號後側機車停車格（166巷6弄底
    ），於108年7月30日20時30分許，遭人將易燃液體潑灑在機
    車上，復引火點燃，導致該機車右側車殼、右側坐墊、腳踏
    板及機車車頭受燒燬(下稱本件火災)，初步調查起火原因為
    人為縱火乙節，有臺北市政府消防局108年7月31日北市消調
    字第10830409991號函、臺北市政府警察局大安分局（下稱
    大安分局）瑞安街派出所報案紀錄單、監視器錄影畫面及截
    圖、車輛詳細資料表、臺北市政府消防局108年8月27日北市
    消調字第1083051233號函暨火災原因調查鑑定書、大安分局
    108年10月24日北市警安分刑字第1087035046號函暨另案監
    視器畫面等在卷為憑，此部分可信為真實。上開時地固發生
    本件火災，惟仍應審究本件火災是否係被告放火所致。
　㈡108年7月30日臺北市○○區○○路0段000巷0弄○○○○○○○○○○○○○○○○
    ○○0000000000○○○○○○○○○○○○○路0段00號前.jpg截圖，不能證
    明係被告李世宗騎乘其所有車牌號碼000-000號之機車：
　1.偵查卷第19至21頁內之6弄底監視蒐證畫面機車及騎士之行
    車路線：　
  　⑴編號1.108年7月30日20：16：44復興南路2段北往南
　  ⑵編號2.108年7月30日20：17：37復興南路2段北往南
　  ⑶編號4.108年7月30日20：19：43經過大安捷運站
　  ⑷編號6.108年7月30日20：21：17復興南路2段78巷
　  ⑸編號8.108年7月30日20：22：58復興南路2段78巷轉進信                            義路3段134巷內
　  ⑹編號9.108年7月30日20：23：49信義路3段134巷內接信義
　　　                        路再轉進信義路3段166巷內　
　  以上係監視錄影畫面顯示時間，不能證明係實際時間。
　2.上開機車騎士之行車路線，據被告李世宗固供承其於同日19
    時54分許至愛買忠孝店（忠孝東路5段）購買迷你噴槍1個，
    並有電子發票證明聯1紙附卷可參（見偵字第24723卷一第15
    9頁），應可證明被告在該時間係在臺北市忠孝東路5段無訛
    ，至其購買迷你噴槍後回新北市板橋區大東街住處之路線，
    被告李世宗於原審準備程序時供稱：「當初大安分局及檢察
    官給我看的畫面是1個人騎機車在街道上繞，每個截圖都有
    圈圈標記那個人，但是大安分局說關於起火燃燒的照片只是
    很遠的一團小光影，但是該截圖照片並無圈圈標記這個人的
    存在，…當天我在7點54分在忠孝東路的愛買買東西，買完就
    回板橋的家了，約騎了3、40分鐘回到家的。我一般回家都
    是經過光復橋，當天我不記得我怎麼走，我就是買完東西就
    回家了，我記得我那天穿著短褲，因為是夏天，我也有背著
    深藍色的包包，我回家的路線不會走信義路，因為信義路是
    單行道，與我回家的板橋方向是逆向，方向不一樣。我走光
    復橋就是走到和平東西路，我記得那天也沒有特別的事情，
    回家後就煮飯、看電視。」等語（見原審卷第46、47頁）；
    於原審審理時供稱：「該日有無從忠孝東路5段騎乘機車至
    復興南路2段，經過大安捷運站，那天騎什麼路回家，及信
    義路3段166巷在那裡，被告則稱不記得，對於起訴書所載縱
    火之地址在那裡，亦毫無概念。」等語（見原審卷第268、2
    69頁）。
　3.經原審於審理時當庭分別勘驗108年7月30日晚上被告返家即
    新北市○○區○○街00號騎樓監視器畫面（光碟1）與同日晚上
    出現在臺北市監視器影像蒐證畫面（光碟2）：
　⑴光碟1：「犯嫌返家畫面.MP4」（播放器PotPlayer時間總長3
    分8秒）內容為以手機播放監視器畫面，畫面有4個鏡頭，勘
    驗之畫面為左下角之畫面，以下提到之時間為畫面右上方之
    時間（日期顯示均為0000-00-00）：
    ①21：38：35有一機車從畫面上方道路右轉準備進入騎樓。
    ②21：38：53（即附圖3），可知機車為淺色外觀，機車騎  
      士有戴著深色安全帽，揹著後背包，穿短袖上衣、短 褲
      、淺色襪子、深色鞋子。
    ③21：39：08（即附圖4）：該機車騎士將機車熄火大燈關閉
      ，此時可以看到該機車騎士有戴口罩。
    ④21：39：28（即附圖5）：該機車騎士將安全帽脫下，之
　　　後站在機車車尾。
　　⑤21：40：17（即附圖6）：該機車騎士轉身面對鏡頭，之  
      後該機車騎士又走回機車打開坐墊將口罩放入機車車 箱
      ，然後再從車尾繞過機車往畫面左方走去。
　　⑥21：40：48（即附圖7）：該機車騎士有揹後背包。
　  ⑦21：40：50（即附圖8）：該機車騎士之後背包上方有一淺
      色略發亮類似LOGO的圖案，穿短袖上衣、短褲、淺色襪子
      、深色鞋子。
  ⑵光碟2：「2019.07.30機車縱火案」資料夾內之「000000-LAD
    D049-01-復興南路2段49號前.jpg」截圖、「2019.07.30機
    車縱火案」資料夾/「私人監視器」資料夾內之「007.jpg」
    截圖：
    ①光碟2之2019.07.30機車縱火案資料夾內之「000000-LADD0
      49-01-復興南路2段49號前.jpg」截圖（即附圖1，附圖左
      上角有「000000-LADD049-01-復興南路2段49號前2019/07
      /30 20：21：17@15」字樣）該機車騎士戴著深色安全帽
      ，揹著後背包，背包上方有一淺色圖案，車牌號碼疑似K3
      A-053，機車為淺色外觀。
　  ②光碟2之「2019.07.30機車縱火案」資料夾/「私人監視 器
      」資料夾內之「007.jpg」截圖（即附圖2，附圖左上角有
      「0000 00 00 00：34：34」字樣）字樣，該機車騎士穿
      戴深色安全帽、有戴口罩、穿短袖上衣、短褲、淺色襪子
      、深色鞋子。
　4.對於勘驗光碟1、光碟2之結果，據被告李世宗表示：「光碟
    1之返家騎樓畫面，該停車位置確實是其平常停車之位置無
    誤，就騎樓畫面之人將要進入屋子背影之後背包與監視器截
    圖騎士之背包亮點位置不同，且光碟1附圖1之車牌號碼並不
    清楚，畫面照片之機車與其所有機車之後尾燈及剎車燈不同
    。」等語（見原審卷第229頁）。
　5.觀之勘驗光碟1之返家騎樓畫面，機車為淺色外觀，機車騎
    士有戴著深色安全帽，揹著後背包，穿短袖上衣、短褲、淺
    色襪子、深色鞋子，被告並未否認係其本人，應係被告108
    年7月30日晚上9時38分許（僅係監視器上所顯示之時間）返
    家騎樓停車；而勘驗光碟2之截圖中該機車騎士亦為著深色
    安全帽、有戴口罩、穿短袖上衣、短褲、淺色襪子、深色鞋
    子；惟就勘驗光碟1附圖8所示之人穿著之短袖上衣為亮色幾
    近天空藍色(勘驗光碟顯示有色差)、勘驗光碟2附圖1、2機
    車騎士之短袖上衣為深色幾近黑色。另勘驗光碟1附圖8之後
    背包及勘驗光碟2附圖1之後背包雖在背包上方均有一淺色（
    或發亮）圖案，再比對6弄底監視器影像蒐證畫面編號2.編
    號6.編號11.尚無法辨識其圖案或LOGO，亦無從判斷是否同
    一後背包。再就勘驗光碟2附圖1機車之車牌號碼，再比對6
    弄底監視器影像蒐證畫面編號1.編號2.編號6.亦均不清晰至
    一般肉眼均可辨識。故被告辯稱不能證明上揭拍攝到復興南
    路2段49號前之機車及其上之騎士，即為被告及其所有之機
    車，確有依據。
　6.由1.至5.可知，108年7月30日臺北市○○區○○路0段000    巷
  0弄○○○○○○○○○○○○○○○○○○000000000    0○○○○○○○○○○○○○路0段0
  0號前.jpg」截圖，    不能證明係被告李世宗騎乘其所有車
  牌號碼000-000號之機    車，即不能證明本件火災係被告放
  火所致。
  ㈢至另案被告於翌日凌晨即108年7月31日凌晨0時40分許，自其
    住處內攜帶噴燈座1個、噴燈座瓦斯3瓶、去漬油1瓶、迷你
    噴槍1個、打火機1個等物下樓，引燃停放在大東街49號騎樓
    之機車車，導致新北市○○區○○街00○00號騎樓上方天花板、
    牆面、外牆等受燒燻黑、磁磚有受燒剝落、受燒燒白等情形
    ，涉犯刑法第173條第3項、第1項、同法第175條第1項及刑
    法第271條第2項、第1項之殺人未遂罪，業經臺灣新北地方
    法院於109年12月21日以108年訴字第1089號判決判處有期徒
    刑6年，有該案之刑事判決附卷為憑，被告上訴後，由本院
    以110年度上訴字第377號案件審理中，尚未判決。而本案之
    案發時間在該案之前數小時，被告李世宗在新北案件羈押期
    間，遂由大安分局於108年8月19日至法務部○○○○○○○○製作調
    查筆錄，被告自始均否認機車縱火行為，6弄底監視蒐證畫
    面之人亦非其本人；復於檢察官108年10月3日訊問時亦陳稱
    警方提供之照片只有很遠的地方1輛機車著火，卻沒有拍到
    縱火的畫面；另被告李世宗於新北案件經送鑑定於108年7月
    31日之精神狀況而言，其辨識行為違法之能力或依其辨識而
    行為之能力，並無因精神障礙或心智缺陷致欠缺或是顯著減
    低之情形，有臺大醫院109年11月9日校附醫精字第10947002
    07號函暨所附精神鑑定報告書1份在卷可查（見新北地院卷
    二第349至370頁）。雖本案案發時間之後3、4小時，被告李
    世宗在住家附近因另涉嫌他案（即新北案件）遭調查，然本
    案根據卷證資料及6弄底監視蒐證畫面中上開不詳之機車騎
    士駛入信義路3段166巷6弄底及停放，及蒐證畫面編號12、1
    3、14、15之翻拍照片比對光碟1、光碟2，承前所述，復興
    南路2段49號前之機車及其上之騎士究係是否為被告及其所
    有之機車，要非無疑，倘以被告已涉新北案件或以6弄底監
    視蒐證畫面中遠處之一團小光影，逕以推論係被告騎乘及其
    所有之機車為本案之縱火行為，似嫌速斷。此外，本案復未
    有何扣案證物，卷內復查無任何積極事證足認6弄底監視蒐
    證畫面之人係被告，卷內亦無相關資料顯示被告李世宗有何
    放火行為及有何明確之犯罪動機，縱認被告李世宗係思覺失
    調症患者，然於108年7月31日之精神狀況而言，其犯新北案
    件之行為時辨識行為正常，已如上述，本案之案發時間與新
    北案件僅隔3、4小時，就精神狀況而言要屬正常，是本案顯
    難徒憑監視錄影畫面等客觀資料，遽認被告騎乘其所有之機
    車出現在毫無地緣關係之案發地點為縱火行為。
  ㈣綜上所述，被告辯稱依監視錄影畫面，不能證明縱火之機車
    騎士，係騎乘車號000-000號機車之被告，要非全然無據，
    可以採信，即不能證明本件火災係被告放火所致。本件檢察
    官所提出前揭之證據，在訴訟上之證明均尚未達到於通常一
    般之人均不致有所懷疑為真實之程度，自無從使本院對於被
    告基於放火燒燬他人機車之犯意，將易燃液體潑灑在廖文立
    停放該處車牌號碼000-0000號普通重型機車之放火燒燬他人
    所有物之犯行有罪之確信。此外，又無其他證據足資證明被
    告確何檢察官所指前開沆火燒燬他人所有物之犯行，不能證
    明被告犯罪，依法應為被告無罪之諭知。
五、原審同此認定，諭知被告無罪，核無不合。檢察官上訴意旨
    略以：「㈠被告自使不否認於108年7月30日當日下午，到土
    城大潤發購買漬油及迷你噴槍，但因為買到迷你噴槍，當晚
    騎乘其所有之車牌號碼000-000號普通重型機車，前往台北
    市○○區○○○路0段000號愛買忠孝店，於當日19時54分購買迷
    你噴槍一個，於同日21時39分許騎乘該車回到其新北市○○區
    ○○街00號騎樓（原審勘驗光碟1內容）。㈡依GOOLE資料（因
    被告騎乘機車，故選擇開車項目後，在選擇避開高速公路條
    件）顯示：1.被告住處至土城大潤發及新北市○○區○○路00號
    ：20-22分鐘，交通順暢時，15-17分。2.被告住處至購買迷
    你噴槍隻愛買忠孝店：44-37分鐘。去程（設定案發當日19
    時30分）預估時間為28-1時40分，建議出發時間為當日18時
    左右，花用時間預定為43分22秒。回程（設定案發當日21時
    39分回到住處）預估時間為24分-1時20分，建議出發間為當
    日20時20分左右，花用時間預定為36分18秒。3.被告購買迷
    你槍枝愛買忠孝店致本案案發地點，預估時間9-35分（設定
    案發當日20時30分），建議出發時間為當日7時55分，花用
    時間預定為14分30秒。4.又被告住處附近量販店，除大潤發
    土城店之外，有愛買南雅店、6分鐘、交通順暢時4分，家樂
    福板橋店、13-15分鐘，交通順暢時10-12分。㈢查：1.依上
    開光碟2經原審勘驗結果可知，雖縱火點離監視器較遠，而
    無法拍到被告清楚縱火畫面，然蒐證過程係依接續路段監視
    器之連接時間以蒐證，據此整體行為樣態之情況證據，被告
    於起火前後到達及離開，似非不得作為認定事實佐證，然衡
    之經驗法則監視錄影畫面顏色會因設置處所光影變化、拍攝
    角度、周遭環境明暗而無法呈現真實之顏色，則勘驗光碟1
    內僅被告上依顏色不同，其餘安全帽、褲子、襪子、鞋子之
    樣貌、顏色均無二致，再勘驗光碟1、2及蒐證畫面內背包上
    LOGO雖無法清晰可見，但背包大小、形狀、LOGO墜亦無不符
    ，又車牌號碼均不清晰至一般肉眼可辨識部分，惟車牌號碼
    字樣之形狀確實與被告車牌號碼字樣之形狀接近。2.依上開
    GOOLE之2資料，可知被告所樹其再愛買忠孝店購買迷你噴槍
    之後，但返回住處，花時間最大值為43分22秒，最小值為36
    分18秒，依卷內資料，被告實際花用時間為1小時40分，二
    者想差至少長達50分鐘左右，期間被告究竟為何事?換裝?尋
    找縱火對象?而依被告於新北案件送鑑定精神狀況結果，可
    知其當時辨識行為違法之能力或依其辨識而行為之能力，並
    無因精神障礙或心智缺陷至欠缺或顯著降低之情形，且被告
    為高智商者，開庭時屢以辯護人選任、訴訟程序、審判者不
    同事由，影響訴訟進行，對於當日行蹤等重要問題，屢以不
    記得回應或莫名攻擊審判者或公證人是否為同一人，或者訴
    訟程序違法等對應。3.原審未綜據卷內證據、光碟2畫面內
    行為人與被告身高體太相近等情，及案發當日被告捨近求遠
    ，特意從住處騎乘機車到台北愛買忠孝店購買迷你噴槍等不
    合常理之情事。縱依其個人喜好，特意到臺北市購物，但其
    往返時間1小時44分，不僅與一般正常時間相差長達50分鐘
    ，且其亦自陳當日騎乘花用3、40分鐘，亦徵被告於案發當
    日先後到不同賣場採買與點火相關之物品時，心中早有縱火
    之意圖，但考量其縱火被查獲之經驗，為逃避追緝而捨近求
    遠到北市購物之掩飾行為，並刻意在返家之前在臺北市巷弄
    內尋找縱火之對象，此即3、40分鐘之回家路程，其為尋找
    對象為縱火，以滿足其心中壓抑不下的縱火意圖，因此花用
    高達2倍時間之故。原審認不構成犯罪，似嫌速斷。爰依法
    提起上訴，請將原判決撤銷。」等語為由，指摘原判決不當
    。然查：原審已詳敘其證據方法與待證事實之關係，及何以
    認定被告非監視器錄影畫面內影像之人，而本院對於卷內訴
    訟資料，復已逐一剖析，參互審酌，仍無從獲得被告有上開
    放火燒燬他人所有物犯行有罪心證。檢察官所舉之證據，無
    從辨識於上開時地放火之機車騎士，確為騎乘係騎乘車號00
    0-000號機車之被告，即不能證明被告有上開放火燒燬他人
    所有之物之犯行，自難率以該罪相繩。檢察官未提新事證，
    仍執前詞上訴，尚屬無據，至於上訴意旨所陳之GOOLE路程
    計算等資料，為估算之結果，非被告案發當時之實際街道車
    況，自難僅以地圖路程估算資料為不利被告之認定。是檢察
    官之上訴為無理由，應予駁回。
六、本件為被告缺席判決：
　㈠按法院認為應科拘役、罰金或應諭知免刑或無罪之案件，被
    告經合法傳喚無正當理由不到庭者，得不待其陳述逕行判決
    ；第二審審理程序，被告經合法傳喚，無正當之理由不到庭
    者，得不待其陳述，逕行判決，刑事訴訟法第306條、第371
    條定有明文。又按憲法第16條對於人民訴訟權利之保障，在
    法院作成判決前，任何刑事被告均享有於法院面前表達意見
    ，以影響法院判決結果之聽審請求權，為貫徹被告此訴訟權
    利，刑事訴訟法固維護被告於審判期日之在場權，然此既係
    被告之權利，被告當有處分聽審請求權之自由，亦不容許被
    告得任意以缺席審判期日癱瘓程序進行；故刑事訴訟法第37
    1條規定第二審審理程序，被告經合法傳喚，無正當之理由
    不到庭者，得不待其陳述，逕行判決；其規範目的在於防止
    被告藉由上訴又不到庭的方式，延滯訴訟進行。至所謂無正
    當理由不到庭，係指依社會通常觀念，認為非正當之原因而
    不到庭者而言，最高法院108年度台上字第172號裁判意旨可
    資參照。
　㈡本件被告另案羈押在法務部○○○○○○○○0○○○○○
　　○○)，被告於本院110年8月25日審理期日法警提解時，情緒
    失控，致法警無法提解被告到院開庭；本院改於同年10月6
    日續行審理，被告拒絕收受本院傳票，由臺北看守所人員留
    置合法送達，當日法警提解時，被告以其不知本案為何案為
    由，不願到庭，有本院公務電話紀錄、送達證書、照片6張
    、法警報告各1件附卷可憑(見本院卷第67、69、85至 91、1
    01頁)。由上可知，本院已合法送達傳票，並依法指派法警
    前往臺北看所提解被告，被告出於其意願放棄在場之聽審權
    ，自非法所不許。故被告經合法傳喚，無正當理由不到庭，
    爰不待其陳述，逕行判決。
據上論斷，應依刑事訴訟法第368條、第371條，判決如主文。
本案經檢察官顏伯融提起公訴，檢察官林淑玲上訴，檢察官黃騰
耀到庭執行職務。 
中　　華　　民　　國　　110 　年　　10　　月　　27　　日
　　　　　　　　　刑事第十七庭  審判長法　官  鄭水銓
　　　　　　　　　　　　　　　　　    法　官  姜麗君
　　　　　　　 　 　　　　　　　　　　法　官  黃雅芬
以上正本證明與原本無異。
檢察官如不服本判決，應於收受送達後20日內向本院提出上訴書
狀，惟須受刑事妥速審判法第9條限制。其未敘述上訴之理由者
，並得於提起上訴後20日內向本院補提理由書(均須按他造當事
人之人數附繕本)「切勿逕送上級法院」。
刑事妥速審判法第9條：
除前條情形外，第二審法院維持第一審所為無罪判決，提起上訴
之理由，以下列事項為限：
一、判決所適用之法令牴觸憲法。
二、判決違背司法院解釋。
三、判決違背判例。
刑事訴訟法第377條至第379條、第393條第1款之規定，於前項案
件之審理，不適用之。
                                      書記官  鄭雅云
中　　華　　民　　國　　110 　年　　10　　月　　27　　日